臺灣新竹地方法院民事小額判決  
110年度竹小字第325號
原      告  宋茜蒂  

訴訟代理人  宋明德  
被      告  魏素珍  
上列當事人間給付扣押款事件，本院於民國110年5月12日辯論終
結，判決如下：
    主      文
被告應給付原告新臺幣捌仟柒佰捌拾柒元，及自民國一一○年五
月十三日起至清償日止，按週年利率百分之五計算之利息。
訴訟費用新臺幣壹仟元由被告負擔。
本判決得假執行。
    事實及理由
壹、程序事項：
    按訴狀送達後，原告不得將原訴變更或追加他訴。但擴張或
    減縮應受判決事項之聲明者，不在此限，民事訴訟法第255
    條第1項第3款定有明文。原告起訴請求：被告應給付原告新
    臺幣（下同）4,395元，及自起訴狀繕本送達翌日起至清償
    日止，按法定年利率計算之利息。嗣於調解程序中更正聲明
    為：被告應給付原告8,787元，及自民國110年5月13日起至
    清償日止，按週年利率百分之5計算之利息。有原告起訴狀
    、調解程序筆錄在卷可稽，核與上開規定相符，應予准許。
貳、實體事項：
一、原告起訴主張：原告持對訴外人ANITAPUSPITASARI（妮塔，
    下簡稱妮塔）之本院109年度司促字第10114號支付命令暨確
    定證明書（下稱系爭執行名義①），及本院110年度司促字第
    144號支付命令暨確定證明書（下稱系爭執行名義②）向本院
    民事執行處聲請就訴外人妮塔任職於被告之薪資債權為強制
    執行，並經本院分別以民國110年2月1日110年度司執字第38
    44號核發移轉薪資命令（下稱系爭移轉命令①），及110年3
    月10日110年度司執字第3844號執行命令（下稱系爭移轉命
    令②）命被告就訴外人妮塔每月得向被告支領之各項薪資債
    權（包括薪俸、獎金、津貼、補助費、研究費等在內）扣除
    15,946元後之差額予以扣押，並移轉予原告，被告應按月給
    付予原告。詎被告於收受系爭移轉命令①、②後，既未聲明異
    議，亦迄未給付訴外人妮塔於110年1月起至訴外人妮塔離職
    之日止得領取之薪資債權，經原告催促履行，仍置之不理。
    依訴外人妮塔每月薪資為17,000元及加班費2,200元，扣除
    健保費325元，每月薪資為18,875元，再扣除基本生活費15,
    946元後每月應扣押之金額為2,929元，則原告主張訴外人妮
    塔對被告之薪資債權，自110年1月起至110年3月止，共計8,
    787元（計算式：2,929×3＝8,787）。為此，爰依移轉命令之
    法律關系，提起本件訴訟等語。並於本院聲明：被告應給付
    原告8,787元，及自110年5月13日起至清償日止，按週年利
    率百分之5計算之利息。
二、被告則以：被告因母親身體無法自理，依政府規定流程向合
    法仲介人力公司辦理外籍移工照顧，因而從108年8月13日人
    力公司帶入，因移工於110年4月17日偷跑，而外籍移工向外
    借款純屬其個人行為，雇主完全不知情。伊是110年4月22日
    才去警局領取執行命令，之前2次法院的通知是訴外人妮塔
    自己收的，伊根本不知道，薪水也都是訴外人妮塔拿走了等
    語。並於本院聲明：原告之訴駁回。
三、查原告前持系爭執行名義①，向本院民事執行處聲請強制執
    行訴外人妮塔任職於被告薪資，經本院民事執行處於110年2
    月1日核發系爭移轉命令①，命被告於60,000元，及自109年9
    月15日起至清償日止，按年息18%計算之利息，程序費用500
    元、執行費484元之範圍內就訴外人妮塔每月得向被告支領
    之各項薪資債權（包括薪俸、獎金、津貼、補助費、研究費
    等在內）扣除15,946元後之差額予以扣押，並移轉予原告，
    被告應按月給付予原告。該移轉執行命令已於110年2月4日
    由被告聘僱之勞工簽收，原告又持系爭執行名義②，向本院
    民事執行處聲請執行訴外人妮塔任職於被告之薪資，經本院
    民事執行處於110年3月10日核發系爭移轉命令②，新增債權6
    0,000元，及自109年9月26日起至清償日止，按年息18%計算
    之利息，程序費用500元、執行費484元，該移轉命令業於11
    0年3月15日由被告之聘僱勞工簽收，並於110年3月29日寄存
    送達被告住所地派出所等情，業據提出系爭移轉命令①、②、
    訴外人妮塔居留證、看護工勞動契約、勞動部函等件為證，
    復經本院職權調取本院110年度司執字第3844號執行卷宗核
    閱無訛，並為兩造所不爭執，此部分事實堪認為真。
四、按執行法院所發之收取命令與移轉命令不同。前者債權人僅
    取得以自己名義向第三人收取金錢債權之收取權，債務人僅
    喪失其收取權，而未喪失其債權；後者債務人對於第三人之
    金錢債權已移轉於債權人，債務人即喪失其債權（最高法院
    63年度台上字第1966號判例要旨參照），是若執行法院已向
    第三人發移轉命令時，債務人對第三人之債權已移轉於債權
    人，債權人即得依該已發生效力之移轉命令，於第三人不依
    該移轉命令對債權人給付時，直接起訴請求第三人給付。又
    按第三人不承認債務人之債權或其他財產權之存在，或於數
    額有爭議或有其他得對抗債務人請求之事由時，應於接受執
    行法院命令後10日內，提出書狀，向執行法院聲明異議，強
    制執行法第119條第1項定有明文，且經執行法院記載於執行
    命令上明確，則被告既未曾向執行法院聲明異議，即應將訴
    外人妮塔對其之薪資債權扣除基本生活費15,946元後移轉原
    告受領，自不能推諉訴外人妮塔向外借款純屬其個人行為，
    被告完全不知情，薪資都是訴外人拿走了而卸免其責任，又
    辯稱2次的法院通知都是訴外人妮塔自己收受云云，惟查，
    系爭移轉命令①已於110年2月4日送達至被告住所地，系爭移
    轉命令②已於110年3月15日送達至被告住所地，均交付予被
    告受雇勞工簽收，並於110年3月22日寄存於被告住所地之警
    察機關，有送達證書在系爭執行卷宗內可稽，已與民事訴訟
    法第137條第1項規定相符而生合法送達之效力，故被告此部
    分所辯，即非可採。而被告均未依法於期限內聲明異議，且
    被告於本院審理時自承訴外人每月薪資為17,000元，加上加
    班費2,200元，總計19,200元，扣除勞健保費用325元為18,8
    75元，每月13日發薪水，有本院調解程序筆錄在卷為憑（見
    本院卷第66頁），至110年4月17日因訴外人妮塔逃逸，則被
    告於110年2月4日收受系爭移轉命令送達起至訴外人妮塔逃
    逸止，訴外人對被告之薪資債權即已依法移轉予原告。從而
    ，原告依系爭移轉命令①、②，按訴外人妮塔每月薪資為18,8
    75元，再扣除基本生活費15,946元按每月給付2,929元扣押
    款，則原告主張被告應給付原告訴外人妮塔對被告之薪資債
    權，自110年1月起至110年3月止，共計8,787元，即無不合
    ，應予准許。
五、末按給付有確定期限者，債務人自期限屆滿時起，負遲延責
    任；又遲延之債務，以支付金錢為標的者，債權人得請求依
    法定利率計算之遲延利息；應付利息之債務，其利率未經約
    定，亦無法律可據者，週年利率為5﹪，民法第229條第1項、
    第233條第1項、第203條分別定有明文。查被告原應將訴外
    人妮塔之薪資，自110年1月起，於原告執行名義所示債權範
    圍內扣除基本生活費後給付原告，惟被告遲未給付，則原告
    依上開法條規定，請求被告給付自言詞辯論期日之翌日即11
    0年5月13日起至清償日止，按週年利率5%計算之利息，亦應
    准許。
六、綜上所述，原告依移轉命令及薪資債權之法律關係，請求被
    告給付原告8,787元，及110年5月13日起至清償日止，按週
    年利率百分之5計算之利息，為有理由，應予准許。
七、本件係適用小額訴訟程序所為被告敗訴之判決，爰依職權宣
    告假執行，並於判決時確定被告應負擔之訴訟費用如主文第
    2項所示之金額。
據上論結，本件原告之訴為有理由。依民事訴訟法第436條之23
、第436條第2項、第78條、第436條之19第1項、第436條之20，
判決如主文。
中　　華　　民　　國　　110 　年　　5 　　月　　26　　日
                  新竹簡易庭    法  官  邱玉汝
以上正本證明與原本無異。
如對本判決上訴，非以其違背法令為理由不得為之，且須於判決
送達後20日內向本院提出上訴狀並記載上訴理由（須按他造當事
人之人數附繕本）；如委任律師提起上訴者，應一併繳納上訴審
裁判費。
中　　華　　民　　國　　110 　年　　5 　　月　　26　　日
                                書記官  陳筱筑